臺灣臺中地方法院宣示判決筆錄　　　　　 96年度訴字第437號
公　訴　人　臺灣臺中地方法院檢察署檢察官
被　　　告　甲○○
　　　　　　　　　　國民
指定辯護人　本院公設辯護人　陳秋靜
上列被告因違反毒品危害防制條例案件，經檢察官提起公訴（九
十五年度毒偵字第五二四０、五四００、五九六七號）及同署檢
察官移送併辦（九十六年度毒偵字第一二二七、一五七三、一五
七六號），並聲請認罪協商，本院合議庭裁定由受命法官獨任進
行認罪協商程序後，於中華民國九十六年七月二十五日下午四時
，在本院刑事第四法庭宣示判決，出席職員如下：
　　法　官　林學晴
　　書記官　賴淵瀛
　　通　譯
法官起立朗讀判決主文、犯罪事實要旨、處罰條文、附記事項，
及告以上訴限制、期間並提出上訴狀之法院，且諭知記載其內容
：
一、主  文：
    甲○○施用第一級毒品，累犯，處有期徒刑壹年壹月；扣案
    如附表一所示之物，沒收銷燬之；減為有期徒刑陸月又拾伍
    日，扣案如附表一所示之物，沒收銷燬之。又施用第二級毒
    品，累犯，處有期徒刑玖月；扣案如附表二所示之物，均沒
    收銷燬之；減為有期徒刑肆月又拾伍日，扣案如附表二所示
    之物，均沒收銷燬之。應執行有期徒刑壹年捌月，減為有期
    徒刑拾月，扣案如附表一、二所示之物，均沒收銷燬之。
二、犯罪事實要旨：
　  甲○○前於民國八十九年間，因犯故買贓物案件，經本院以
    八十八年度易字第三五四八號判處有期徒刑七月，緩刑三年
    確定；又因違反家庭暴力防治法、毒品危害防制條例等案件
    ，經本院先後以九十年度中簡字第一八八號判處有期徒刑三
　　月確定，及以九十年度中簡字第一五四五號判處有期徒刑四
　　月確定；嗣後復經本院以九十年度撤緩字第一三六號裁定撤
　　銷緩刑宣告確定，而於九十一年八月十四日入監接續執行前
　　開有期徒刑七月、三月、四月，於九十二年九月七日縮刑期
　　滿，而於翌日因徒刑執行完畢出監。又甲○○前因施用毒品
　　案件，經本院裁定送觀察、勒戒後，認無繼續施用毒品之傾
　　向，由臺灣臺中地方法院檢察署檢察官於九十年六月十五日
　　以九十年度毒偵緝字第二一七號、九十年度毒偵字三００一
　　號不起訴處分確定後；嗣又繼續施用毒品，經本院裁定送觀
　　察、勒戒後，認有繼續施用毒品之傾向，再經本院裁定令入
　　戒治處所施以強制戒治，於九十一年八月十三日強制戒治執
  　行完畢而於翌日出所。詎甲○○復基於施用第一級毒品海洛
    因之犯意，自九十五年九月二十六日回溯四或五日內某時許
    起至九十六年一月（起訴書誤載為二月）二十六日十九時許
    止，先後在臺中縣后里鄉○○路某工地（起訴書誤載為工廠
    ）內、臺中縣后里鄉○○村○○路二號等地，以將第一級毒
　　品海洛因滲入香菸內再點火吸食之方式，施用第一級毒品海
　　洛因多次；另基於施用第二級毒品甲基安非他命之犯意，自
　　本院九十五年度易字第二六五七號宣示判決日（九十五年十
    月十四日）後之某時起至九十六年二月二十四日十九時許止
    ，在臺中縣后里鄉○○路某工廠內、臺中縣龍井鄉○○村○
    ○路○段五一０巷一一號等地，以將第二級毒品甲基安非他
    命置於玻璃球吸食器內，下方用火加熱，吸食霧化氣體之方
    式，施用第二級毒品甲基安非他命多次。嗣於附表三所示之
    時間、地點為警查獲，並分別扣得如附表一、二所示之第一
    級、第二級毒品，且甲○○先後多次為警查獲後，經警採集
    其尿液送驗結果，分別呈海洛因代謝物嗎啡陽性反應及甲基
    安非他命陽性反應。
三、處罰條文：
    毒品危害防制條例第十條第一項、第二項。
四、附記事項：
  (一)扣案之第一級毒品海洛因二包（含袋共重一點九公克）、第
    二級毒品甲基安非他命一包（含袋重零點四公克、檢測後含
    袋重零點三公克）、甲基安非他命一包（含袋重零點二八公
    克），係毒品危害防制條例第二條第二項第一、二款所稱之
    第一、二級毒品，均應依同條例第十八條第一項前段之規定
    ，沒收銷燬之。
  (二)被告甲○○犯罪時間係於九十六年四月二十六日以前，合於
    中華民國九十六年罪犯減刑條例所定減刑要件，應依該條例
    第二條第一項第三款規定，減其刑期二分之一。
五、協商判決除有刑事訴訟法第四百五十五條之四第一項第一款
    於本訊問程序終結前，被告撤銷協商合意或檢察官撤回協商
    聲請者；第二款被告協商之意思非出於自由意志者；第四款
    被告所犯之罪非第四百五十五條之二第一項所定得以聲請協
    商判決者；第六款被告有其他較重之裁判上一罪之犯罪事實
    者；第七款法院認應諭知免刑或免訴、不受理者情形之一，
    及違反同條第二項「法院應於協商合意範圍內為判決；法院
    為協商判決所科之刑，以宣告緩刑或二年以下有期徒刑、拘
    役或罰金為限」之規定者外，不得上訴。
六、如有上開可得上訴情形，得自收受宣示判決筆錄送達之日起
    十日內，向本院提出上訴書狀，上訴於第二審法院。
中　　華　　民　　國　　96　　年　　 7　　月　　25  　日
                  臺灣臺中地方法院刑事第四庭
                              書記官  賴淵瀛
                              法  官  林學晴
上正本證明與原本無異。
                              書記官  賴淵瀛
中　　華　　民　　國　　96　　年　　 7　　月　  25  　日
【附錄本案論罪科刑法條全文】
毒品危害防制條例第十條：
施用第一級毒品者，處六月以上五年以下有期徒刑。
施用第二級毒品者，處三年以下有期徒刑。
附表一：
┌──┬───────────┬───────────┬──────┐
│編號│ 　  查獲毒品名稱     │ 　查獲毒品數量       │  卷證所在  │
├──┼───────────┼───────────┼──────┤
│ １ │第一級毒品海洛因２包  │分別為1.3公克、0.6公克│95年度毒偵字│
│    │                      │；含袋共重1.9公克     │第5400號    │
└──┴───────────┴───────────┴──────┘
附表二：
┌──┬───────────┬───────────┬──────┐
│編號│     查獲毒品名稱     │   查獲毒品數量       │  卷證所在  │
├──┼───────────┼───────────┼──────┤
│ １ │第二級毒品甲基安非他命│含袋重0.4公克         │95年度毒偵字│
│    │１包                  │(檢測後含袋重0.3公克) │第5967號    │
├──┼───────────┼───────────┼──────┤
│ ２ │第二級毒品甲基安非他命│含袋重0.28公克        │96年度毒偵字│
│    │１包                  │                      │第1227號移送│
│    │                      │                      │併辦        │
└──┴───────────┴───────────┴──────┘
附表三：查獲時間、地點及毒品明細表
┌──┬────┬───────┬────────────┬─────┐
│編號│查獲時間│ 查 獲 地 點  │ 查獲毒品名稱及數量     │卷證所在  │
├──┼────┼───────┼────────────┼─────┤
│ １ │95年9月 │臺中市北區博館│  無                    │95年度毒偵│
│    │26日11時│東街20、22號  │                        │字第5240號│
│    │許      │              │                        │          │
├──┼────┼───────┼────────────┼─────┤
│ ２ │95年11月│臺中市西屯區西│(1)第一級毒品海洛因      │95年度毒偵│
│    │8日19時 │屯路2段與英林 │(2)２包                  │字第5400號│
│    │許      │巷口          │(3)分別為1.3公克、0.6公克│          │
│    │        │              │  ，含袋共重1.9公克     │          │
├──┼────┼───────┼────────────┼─────┤
│ ３ │95年12月│臺中市西區五權│(1)第二級毒品甲基安非他命│95年度毒偵│
│  　│13日20時│路203號前     │(2)１包                  │字第5967號│
│    │許      │              │(3)含袋重0.4公克         │          │
│    │        │              │  (檢測後含袋重0.3公克) │          │
├──┼────┼───────┼────────────┼─────┤
│ ４ │96年1月 │臺中市中區光復│【雖查獲第一級毒品海洛因│96年度毒偵│
│    │15日17時│路115號前     │  １包（含袋重0.61公克，│字第1576號│
│    │30分許  │              │　惟非由被告所持有】    │移送併辦  │
│    │（移送併│              │                        │          │
│    │辦意旨書│              │                        │          │
│    │誤載為  │              │                        │          │
│    │117時許)│              │                        │          │
│    │        │              │                        │          │
├──┼────┼───────┼────────────┼─────┤
│ ５ │96年1月 │臺中縣后里鄉墩│  無                    │96年度毒偵│
│    │27日16時│南村舊社路2號 │                        │字第1573號│
│    │許      │              │                        │移送併辦  │
│    │(移送併 │              │                        │          │
│    │辦意旨書│              │                        │          │
│    │誤載為26│              │                        │          │
│    │日)     │              │                        │          │
├──┼────┼───────┼────────────┼─────┤
│ ６ │96年2月 │臺中市西區中美│(1)第二級毒品甲基安非他命│96年度毒偵│
│    │27日20時│街422號前     │(2)１包                  │字第1227號│
│    │25分許  │              │(3)含袋重0.28公克        │移送併辦  │
│    │        │              │                        │          │
└──┴────┴───────┴────────────┴─────┘
